【裁判字號】    98,台上,2427
【裁判日期】    980507
【裁判案由】    違反槍砲彈藥刀械管制條例等罪
【裁判全文】
最高法院刑事判決            九十八年度台上字第二四二七號
上  訴  人  甲○○
上列上訴人因違反槍砲彈藥刀械管制條例等罪案件，不服台灣高
等法院台南分院中華民國九十八年三月十日第二審判決（九十七
年度上訴字第一四一二號，起訴案號：台灣台南地方法院檢察署
九十七年度偵字第五三六○、五七一八號，九十七年度毒偵字第
一○一八號），提起上訴，本院判決如下：
    主  文
上訴駁回。
    理  由
一、未經許可持有改造手槍部分
按刑事訴訟法第三百七十七條規定，上訴於第三審法院，非以判
決違背法令為理由，不得為之。是提起第三審上訴，應以原判決
違背法令為理由，係屬法定要件。如果上訴理由書狀並未依據卷
內訴訟資料，具體指摘原判決不適用何種法則或如何適用不當，
或所指摘原判決違法情事，顯與法律規定得為第三審上訴理由之
違法情形，不相適合時，均應認其上訴為違背法律上之程式，予
以駁回。本件原判決撤銷第一審關於論處上訴人甲○○未經許可
持有改造手槍部分之不當判決，改判仍論處其未經許可，持有可
發射子彈具有殺傷力之改造手槍罪刑。已詳敘認定犯罪事實之依
據及憑以認定之理由，從形式上觀察，並無任何違背法令之處。
查量刑之輕重，係屬事實審法院得依職權自由裁量之事項，苟以
行為人之責任為基礎，且已斟酌刑法第五十七條各款所列情狀而
為刑之量定，復未逾越法定刑度，即不容任意指為違法。上訴人
在偵查機關尚未發覺其犯罪前自首，並接受裁判，原判決已依刑
法第六十二條前段之規定減輕其刑，並審酌其未經許可持有槍、
彈，雖未持以犯罪，仍危害社會治安至鉅等一切情狀，在法定刑
內科處刑罰，既未逾越法定刑範圍，亦無明顯違背正義，自不得
指為違法。上訴意旨未依據卷內資料，具體指摘原判決如何違背
法令，置原判決之論敘於不顧，仍執陳詞，對原審量刑職權之適
法行使，任意爭辯，難謂已符合首揭法定上訴要件，其上訴違背
法律上之程式，應予駁回。
二、施用第一級毒品部分
按第三審上訴書狀，應敘述上訴之理由，其未敘述者，得於提起
上訴後十日內補提理由書於原審法院，已逾上述期間，而於第三
審法院未判決前仍未提出上訴理由書狀者，第三審法院應以判決
駁回之，刑事訴訟法第三百八十二條第一項、第三百九十五條後
段規定甚明。本件上訴人因施用第一級毒品部分，不服原審判決
，於民國九十八年三月二十六日提起上訴，僅敘明：「援引前呈
書狀所載」乙語，並未敘述理由，迄今逾期已久，於本院未判決
前仍未提出，依上開規定，其上訴自非合法，亦應予駁回。
三、施用第二級毒品部分
按刑事訴訟法第三百七十六條所列各罪之案件，經第二審判決者
，不得上訴於第三審法院，為該法條所明定。本件上訴人另犯施
用第二級毒品部分，原審係依毒品危害防制條例第十條第二項論
處罪刑，核屬刑事訴訟法第三百七十六條第一款之案件。依首開
說明，既經第二審判決，自不得上訴於第三審法院，上訴人猶提
起上訴，顯為法所不許，併應駁回。
據上論結，應依刑事訴訟法第三百九十五條，判決如主文。
中    華    民    國  九十八  年    五    月    七    日
                      最高法院刑事第十庭
                          審判長法官  花  滿  堂
                                法官  黃  正  興
                                法官  陳  東  誥
                                法官  林  錦  芳
                                法官  洪  昌  宏
      本件正本證明與原本無異
                                      書  記  官
中    華    民    國  九十八  年    五    月   十一   日
                                                Ａ


司法院資訊處製作；財團法人民間司法改革基金會備份。
